【裁判字號】    89,易,2530
【裁判日期】    890915
【裁判案由】    賭博等
【裁判全文】
臺灣板橋地方法院刑事判決                        八十九年度易字第二五三號
    公  訴  人  臺灣板橋地方法院檢察署檢察官
    被      告  乙○○
                甲○○
                丁○○
右列被告因賭博案件，經檢察官提起公訴（八十九年度偵字第一０一二八號），本院
判決如左：
    主  文
乙○○未依電子遊戲場業管理條例規定辦理營利事業登記，經營電子遊戲場業，處有
期徒刑肆月，如易科罰金，以參佰元折算壹日，緩刑參年；如附表所示之物均沒收。
甲○○在公眾得出入之場所賭博財物，處罰金伍佰元，如易服勞役，以參佰元折算壹
日；如附表編號一至七所示之物均沒收。
丁○○在公眾得出入之場所賭博財物，處罰金肆佰元，如易服勞役，以參佰元折算壹
日，緩刑貳年；如附表編號一至七所示之物均沒收。
    事  實
一、乙○○（即林榮松）係設於台北縣鶯歌鎮○○○路五０一號「吉利釣蝦場」之負
    責人，明知「吉利釣蝦場」未依電子遊戲場業管理條例規定辦理營利事業登記，
    不得經營電子遊戲場業，竟自民國八十九年五月二十日起在上址「吉利釣蝦場」
    ，擺設如附表編號一至五所示之電子遊戲機共計十四台（含ＩＣ板共計十四塊）
    ，以經營電子遊戲場業。乙○○復基於賭博之概括犯意，自八十九年五月二十日
    起，在上址「吉利釣蝦場」之公共得出入之營業場所，利用上開電子遊戲機為賭
    博器具，連續多次與不特定之顧客賭博財物；其賭博之方式為：顧客先至櫃台以
    現金每新台幣（下同）十元兌換代幣一枚之比例，向乙○○兌換代幣後投入上開
    電子遊戲機，依一定比例開分（視所把玩機台係一比十或十比一而定），再以押
    分方式與上開機具對賭，押中者可贏得倍數不等之分數，如未押中，則分數即遭
    機具吃掉；賭客累積之分數，可依上揭開分比例計算兌換蝦子或等值之飲料、酒
    類等物品（例如一斤蝦子為四百五十元，如把玩之機台係以一比十之比例開分，
    則每累積四千五百分即可兌換一斤蝦子），兌換物品之價值無上限。迄八十九年
    五月二十二日下午四時許，甲○○、丁○○、楊賜福（另行審結）在上址以前揭
    電子遊戲機賭博財物時，為警查獲，並扣得如附表所示之物。
二、案經臺北縣警察局三峽分局報請臺灣板橋地方法院檢察署檢察官偵查起訴。
    理  由
一、被告乙○○之原姓名為林榮松，於八十九年七月間申請准許更改姓名為乙○○，
    業經本院當庭勘驗其國民身分證無訛，有其國民身分證影本一紙附卷可稽，核先
    敘明。
二、被告丁○○經本院合法傳喚未到庭。惟查：右揭事實，業據被告乙○○於本院審
    理時、被告甲○○、丁○○分別於警訊時、檢察官偵查中、本院審理時坦承不諱
    ，核與同案丙○○於警訊時供述之情節相符，並有台北縣警察局三峽分局電動玩
    具保管清單一紙、現場照片十四張附卷可稽，復有上開電子遊戲機之ＩＣ板十四
    塊、如附表編號六至八所示物品扣案可資佐證。本件事證明確，被告乙○○、甲○○、丁○○之犯行洵堪認定。
三、被告乙○○明知「吉利釣蝦場」未依電子遊戲場業管理條例規定辦理營利事業登
    記，不得經營電子遊戲場業，竟仍於「吉利釣蝦場」設置如附表編號一至五所示
    之電子遊戲機，經營電子遊戲場業，核其所為係違反電子遊戲場業管理條例第十
    五條規定，應依同條例第二十二條規定處斷；又被告乙○○在「吉利釣蝦場」之
    公共得出入場所，利用上開電子遊戲機與不特定之顧客賭博財物，而其供賭博贏
    取之標的物即蝦子或等值之飲料、酒類等物，並無兌換物品價值之上限，顯非供
    人暫時娛樂之物，核其所為係犯刑法第二百六十六條第一項前段之在公共得出入
    之場所賭博財物罪；被告乙○○先後多次在公共得出入之場所賭博財物之行為，
    時間緊接，犯罪之構成要件相同，顯係基於概括之犯意反覆實施，應依連續犯之
    規定論以一罪，並依法加重其刑。又被告係以一行為同時觸犯上開二罪名，應依
    想像競合犯之規定從一重之電子遊戲場業管理條例第二十二條規定處斷。又被告
    乙○○係於其經營之「吉利釣蝦場」，利用上開電子遊戲機與自行前來之顧客賭
    博財物，既未另外抽取金錢圖利，亦無聚集不特定賭客之行為，僅成立前揭在公
    共得出入之場所賭博財物罪，不另成立刑法第二百六十八條之意圖營利供給賭博
    場所罪及意圖營利聚眾賭博罪（參考司法院七十年十月二十八日廳刑一字第一一
    ０四號函及司法院七十一年六月三十日廳刑一字第六四六號函研究意見），是公
    訴意旨認被告乙○○另涉犯刑法第二百六十八條之意圖營供給賭博場所罪及意圖
    營利聚眾賭博罪云云，容有未洽，惟起訴書認此部分與前揭論罪科刑部分有牽連
    犯之裁判上一罪關係，爰不另為無罪之諭知。至被告甲○○、丁○○在「吉利釣
    蝦場」之公共得出入之場所賭博財物，核渠二人所為均係犯刑法第二百六十六條
    第一項前段之在公共得出入之場所賭博財物罪。爰審酌被告甲○○曾因殺人案經
    法院判處有期徒刑八年（見卷附臺灣高等法院檢察署刑案紀錄簡覆表，本案未因
    此構成累犯），被告乙○○、甲○○、丁○○之犯罪動機、目的、手段、犯後之
    態度等一切情狀，分別量處如主文所示之刑，並就被告乙○○所受有期徒刑宣告
    部分諭知易科罰金之折算標準，及就被告甲○○、丁○○所受罰金刑宣告部分諭
    知易服勞役之折算標準。未查被告乙○○、丁○○前均未曾受有期徒刑以上刑之
    宣告，有臺灣高等法院檢察署刑案紀錄簡覆表二份在卷可憑，渠二人經此次偵審
    程序之教訓後，當知警惕，信無再犯之虞，本院認渠二人所受刑之宣告以暫不執
    行為適當，爰分別宣告緩刑如主文所示。
四、扣案如附表編號一至五所示之電子遊戲機十四台（含ＩＣ板十四塊），係當場賭
    博之器具，如附表編號六所示之代幣二千五百枚及附表編號七所示之現金一萬一
    千七百二十元，係自兌換代幣之櫃台取出，屬在兌換籌碼處之財物，均應依刑法
    第二百六十六條第二項規定，併對被告乙○○、甲○○、丁○○宣告沒收。又扣
    案如附表編號八所示之監視器二台，為被告乙○○所有，供犯本罪所用之物，業
    據被告乙○○陳明在卷，爰依刑法第三十八條第一項第二款規定，對被告乙○○
    宣告沒收。
五、被告丁○○經合法傳喚無正當理由不到庭，本院認係應科罰金之案件，故不待其
    陳述逕行判決。另同案被告楊賜福部分俟其到庭後另行審結。
據上論斷，應依刑事訴訟法第二百九十九條第一項前段、第三百零六條，電子遊戲場
業管理條例第二十二條，刑法第十一條前段、第五十六條、第二百六十六條第一項前
段、第二項、第五十五條、第四十一條、第四十二條第二項、第三十八條第一項第二
款、第七十四條第一款，罰金罰鍰提高標準條例第一條前段、第二條，判決如主文。
本案經檢察官陳銘祥到庭執行職務。
中    華    民    國      八十九      年      九       月       十五    日
                                    臺灣板橋地方法院刑事第三庭
                                        法  官  樊  季  康
右正本證明與原本無異。
如不服本判決，應於判決送達後十日內，向本院提出上訴狀。
                                        書記官  馬  秀  芳
中    華    民    國      八十九      年       九      月       二十    日
論罪法條：
刑法第二百六十六條第一項
在公共場所或公眾得出入之場所賭博財物者，處一千元以下罰金，但以供人暫時娛樂
之物為賭博者，不在此限。
當場賭博之器具與在賭檯或兌換籌碼處之財物，不問屬於犯人與否，沒收之。
附表：
┌──┬───────────┬──────┬────────────┐
│編號│名                  稱│數        量│備                    註│
├──┼───────────┼──────┼────────────┤
│一  │小瑪琍                │壹台（含ＩＣ│當場賭博之器具。        │
│    │                      │板壹塊）    │                        │
├──┼───────────┼──────┼────────────┤
│二  │水果盤                │參台（含ＩＣ│同右。                  │
│    │                      │板參塊）    │                        │
├──┼───────────┼──────┼────────────┤
│三  │七七七金美滿彈珠台    │肆台（含ＩＣ│同右。                  │
│    │                      │板肆塊）    │                        │
├──┼───────────┼──────┼────────────┤
│四  │麻將                  │貳台（含ＩＣ│同右。                  │
│    │                      │板貳塊）    │                        │
├──┼───────────┼──────┼────────────┤
│五  │保齡球（撲克）        │肆台（含ＩＣ│同右。                  │
│    │          │板肆塊）    │                        │
├──┼───────────┼──────┼────────────┤
│六  │代幣                  │貳仟伍佰枚  │在兌換代幣之櫃台取出，屬│
│    │                      │            │在兌換籌碼處之財物。    │
├──┼───────────┼──────┼────────────┤
│七  │現金                  │壹萬壹仟柒佰│同右。                  │
│    │                      │貳拾元      │                        │
├──┼───────────┼──────┼────────────┤
│八  │監視器                │貳台        │乙○○所有、供經營上開電│
│    │                      │            │子遊戲場業賭博所用之物。│
└──┴───────────┴──────┴────────────┘


司法院資訊處製作；財團法人民間司法改革基金會備份。
